Inventaris van het archief van het Ministerie van Economische Zaken: Afdeling Comptabiliteit, (1923) 1951-1975
Nationaal Archief, Den Haag
Ministerie van Economische Zaken: Comptabiliteit
EZ / Comptabiliteit
1923-1975
merendeel 1951-1975
E24095
6.50 meter; 202 inventarisnummers.
Normale geschreven, getypte en gedrukte documenten, geen bijzondere handschriften.
Nationaal Archief, Den Haag
Ministerie van Economische Zaken / Afdeling Comptabiliteit
De Afdeling Comptabiliteit werd in 1885 als onderdeel van het Ministerie van Waterstaat, Handel en Nijverheid ingesteld. Van 1949 tot april 1975 was de afdeling een onderdeel van de Directie voor Administratieve Zaken. Bij de reorganisatie van 16 januari 1965 veranderde de status van afdeling in hoofdafdeling. Deze hoofdafdeling werd in april 1975 omgevormd tot de Directie Financiën. De inventaris bevat stukken betreffende o.a. jaarbegrotingen; rapporten; kosten; accountantsdienst; administratieve zaken; economische hulpprogramma's; industrie en groothandel; rijksbureaus; de Sociaal-Economische Raad; Middenstand- en Borgstellingsfondsen; insdustrialisatie; Centraal Bureau voor de Statistiek etc.
Archiefvorming
Geschiedenis van de archiefvormer
De Afdeling Comptabiliteit
De Afdeling Comptabiliteit werd in 1885 als onderdeel van het Ministerie van Waterstaat, Handel en Nijverheid ingesteld.
F. Blom, 2.
Met ingang van 16 december 1946 werd de afdeling, die tot dan toe onder het Kabinet van de Minister ressorteerde, onder het Directoraat van Algemene Zaken geplaatst.
Circulaire van 14 december 1946, nr. 96436 A.P.
Van 1949 tot april 1975 was de afdeling een onderdeel van de Directie voor Administratieve Zaken.
F. Blom, 2.
Bij de reorganisatie van 16 januari 1965 veranderde de status van afdeling in hoofdafdeling.
F. Blom, 2.
Deze hoofdafdeling werd in april 1975 omgevormd tot de Directie Financiën.
A. Akkerman, 3.
De Afdeling Comptabiliteit bestond uit de volgende bureaus:
Bureau Inspectie
Bureau Boekhouding en Begrotingszaken
Bureau Verificatie
Bureau Personeel (later Bureau Salarissen)
de Postkamer (later Bureau Algemene Zaken)
De belangrijkste taken van de Afdeling Comptabiliteit waren:
het samenstellen van begrotingen, suppletoire begrotingen, overboekingsbesluiten, jaarrekeningen en meerjarenramingen
het voeren van de centrale boekhouding en van administraties voor bijzondere doeleinden
het berekenen en betaalbaarstellen van de traktementen
het verifiëren en betaalbaarstellen van aan de afdeling ter goedkeuring voorgelegde facturen en declaraties
het uitoefenen van preventief en repressief toezicht, ter bevordering van een zo doelmatig mogelijk geldelijk beheer.
Geschiedenis van het archiefbeheer
Vanaf 1944 werden de archiefbescheiden van de organisatie-onderdelen van het Ministerie van Economische Zaken, uitzonderingen daargelaten, ondergebracht in een centraal archief. Binnen dit archief werden de stukken naar onderwerp geordend.
J. Ophorst, 1.
Met ingang van 1 februari 1951 schakelde men bij het ministerie over op een andere werkwijze voor postbehandeling en archivering: het zogenaamde systeem Schippers.
J. van Vliet, 4.
De Afdeling Comptabiliteit maakte van deze gelegenheid gebruik om het archiefbeheer weer in eigen hand te nemen. Men bleef de stukken naar onderwerp ordenen. Het gedeelte van de onderwerpencode van het systeem Schippers dat betrekking had op comptabele aangelegenheden werd overgenomen. Vanaf 1952 was er ook een decimale onderwerpencode die opgezet was volgens de indeling van hoofdstuk X van de rijksbegroting dat handelt over het Ministerie van Economische Zaken. De codes (zie inv. nr. 201) werden naast elkaar gebruikt.
A. Akkerman, 8.
De code van het systeem Schippers vermoedelijk alleen door de Bureaus Personeel en Verificatie voor de stukken die betrekking hadden op de salarissen van en vergoedingen voor het personeel. Blijkens de op de stukken vermelde codes ging men in de eerste helft van 1971 over op de in het archiefplan voor het ministerie opgenomen code die van de code-VNG was afgeleid. Van de bevoegdheid tot vernietiging werd regelmatig gebruik gemaakt.
In 1989 werd het archief voor bewerking naar de Centrale Archief Selectiedienst gebracht.
De verwerving van het archief
Overbrenging van een overheidsarchief
Inhoud en structuur van het archief
2.06
Selectie en vernietiging
Bij de archiefselectie werd gebruik gemaakt van de lijst van voor vernietiging in aanmerking komende stukken behorende tot het archief van het Ministerie van Economische Zaken vastgesteld bij beschikking nr: 465/878 M & H d.d.14 juni 1965 en nr: 117173 O.K.N. d.d. 7 september 1965. De oorspronkelijke omvang van het archief was 87,5 strekkende meter. Door vernietiging en het afscheiden van bescheiden die buiten de gestelde cesuren vielen werd dit teruggebracht tot 6,5 meter.
Aanwijzingen voor de gebruiker
Openbaarheidsbeperkingen
Volledig openbaar.
Materiële beperkingen
Aanvraaginstructie
Openbare archiefstukken kunnen online worden aangevraagd en gereserveerd. U kunt dit ook via de terminals in de studiezaal van het Nationaal Archief doen. Om te kunnen reserveren dient u de volgende stappen te volgen:
U maakt een profiel aan op www.gahetna.nl, en logt vervolgens in
Via de archiefinventaris (alleen de beschrijvingen met rode nummers) selecteert u het gewenste archiefstuk door op de knop 'Reserveren' te klikken
In het volgende scherm geeft u aan op welke dag u het archiefstuk wilt inzien
Indien u zich bevindt in de studiezaal en een tafelnummer heeft ontvangen kunt u dit nummer vermelden. Als u geen tafelnummer heeft kunt u tafelnummer 777 laten staan
Vervolgens bevestigt u uw reservering door deze te versturen.
Verwant materiaal
Beschikbaarheid van kopieën
Beschrijving van de series en archiefbestanddelen
- HOOFDSTUK X - BEGROTING, 00.00.1
  - Stukken betreffende totstandkoming en wijziging van hoofdstuk X, later XIII, (van Economische Zaken) van de rijksbegroting en overboeking van restanten van de begroting naar het volgende dienstjaar., 1949-1975; 1-24; 24 pakken
    - Dienstjaar 1950, 1
    - Dienstjaar 1951, 2
    - Dienstjaar 1952, 3
    - Dienstjaar 1953, 4
    - Dienstjaar 1954, 5
    - Dienstjaar 1955, 6
    - Dienstjaar 1956, 7
    - Dienstjaar 1957, 8
    - Dienstjaar 1958, 9
    - Dienstjaar 1959, 10
    - Dienstjaar 1960, 11
    - Dienstjaar 1961, 12
    - Dienstjaar 1962, 13
    - Dienstjaar 1963, 14
    - Dienstjaar 1964, 15
    - Dienstjaar 1965, 16
    - Dienstjaar 1966, 17
    - Dienstjaar 1967, 18
    - Dienstjaar 1968, 19
    - Dienstjaar 1969, 20
    - Dienstjaar 1970, 21
    - Dienstjaar 1971, 22
    - Dienstjaar 1972, 23
    - Dienstjaar 1973, 24
  - Stukken betreffende het opstellen van meerjarenramingen van inkomsten en uitgaven van het Rijk., 1954-1973; 25-26; 2 pakken
    - 1954-1968, 25
    - 1968-1973, 26
  - Stukken betreffende behandeling van de prioriteitennota van de minister van Financiën., 1959-1961; 27; 1 omslag
  - Staten van het verloop van de rijksbegroting en de begroting van het Ministerie voor Economische Zaken., 1962; 28; 1 omslag
  - Stukken betreffende het leveren van een bijdrage door het ministerie aan het programma van temporisering van investeringen door het Rijk., 1963-1964; 29; 1 omslag
- HOOFDSTUK X - BEGROTINGSBESTEDING, 00.00.2
  - Stukken betreffende uitputting van personeelsartikelen en verloop van de personeelsbezetting bij het ministerie., 1949-1954; 30; 1 pak
- HOOFDSTUK X - OVERIGE ONDERWERPEN, 00.00.8
  - Stukken betreffende afwijzing van het voorstel van het Ministerie van Financiën om het tijdstip van kredietopening te verleggen van de betaling naar het aangaan van de verplichting., 1946-1960; 31; 1 omslag
  - Nota's van de Afdeling Comptabiliteit., 1951-1975; 32; 1 omslag
  - Stukken betreffende wijziging en aanvulling van de personen- en ontvangsten administratie., 1952-1953; 33; 1 omslag
  - Stukken betreffende regeling van de wijze van samenwerking tussen de Centrale Accountantsdienst van het Ministerie van Financiën en de Accountantsdienst van het Ministerie van Economische Zaken., 1952-1953; 34; 1 omslag
  - Stukken betreffende het verstrekken van inlichtingen aan de directeur der Rijksbegroting van het Ministerie van Financiën inzake de bij het Ministerie van Economische Zaken gevolgde praktijk bij verrekening tussen de onder het ministerie ressorterende diensten., 1952-1954; 35; 1 omslag
  - Stukken betreffende het regelen van de samenwerking met het Ministerie van Financiën., 1952-1965; 36; 1 omslag
  - Stukken betreffende advisering inzake invoering en wijziging van de premie-spaarregeling voor rijksambtenaren., 1953-1963; 37; 1 omslag
  - Rapporten van de Accountantsdienst inzake saldi-balansen van het ministerie., 1955-1959; 38; 1 omslag
  - Stukken betreffende het uniformeren van het subsidiebeleid., 1957-1966; 39; 1 omslag
  - Stukken betreffende behandeling van voorschot-aanvragen op subsidies., 1957; 40; 1 omslag
  - Stukken betreffende het verstrekken van informatie inzake organisatie en taak van de Afdeling Comptabiliteit in verband met bedrijfsvergelijkend onderzoek., 1958-1961; 41; 1 omslag
  - Stukken betreffende advisering inzake wijziging van de Comptabiliteitswet., 1958-1963; 42; 1 omslag
  - Stukken betreffende kennisneming van gegevens ten behoeve van de staatsbalans., 1963-1974; 43; 1 omslag
  - Stukken betreffende de instructie voor de gang van zaken ten aanzien van betalingen door of vanwege de Afdeling Comptabiliteit., 1964; 44; 1 omslag
- HOOFDSTUK X - RAPPORTEN, 00.00.9
  - Rapporten van het Bureau Inspectie en naar aanleiding van deze rapporten gevoerde correspondentie., 1948-1959; 45; 1 pak
  - Stukken betreffende het maken van kanttekeningen bij jaarverslagen van de Algemene Rekenkamer en het beantwoorden van naar aanleiding van deze rapporten gestelde vragen door de Commissie voor de Rijksuitgaven., 1951-1974; 46-49; 4 pakken
    - 1951-1957, 46
    - 1958-1962, 47
    - 1963-1967, 48
    - 1970-1974, 49
  - Rapporten van de Accountantsdienst van het Ministerie van Economische Zaken inzake controle van uitgaven en ontvangsten via 's Rijks schatkist., 1952-1963; 50; 1 pak
  - Rapporten van de Accountantsdienst inzake controle op de financiële verantwoording van de salariscomptabele., 1958-1963; 51; 1 omslag
  - Accountantsrapporten inzake de controle van de uitgaven en ontvangsten van de Hoofdafdeling Comptabiliteit., 1963-1967; 52; 1 omslag
- ALGEMENE LEIDING, 01.10
  - Stukken betreffende totstandkoming van de personele begroting van de algemene leiding., 1951-1957; 53; 1 omslag
  - Commissariaat voor de Militaire Productie, 01.101
    - Stukken betreffende totstandkoming en wijziging van begrotingen van het Commissariaat voor de Militaire Productie., 1951-1957; 54; 1 omslag
    - Stukken betreffende het opnemen van een post in de begroting van 1958 ter financiering van een fonds voor de stimulering van de militaire productie., 1957; 55; 1 omslag
  - Kosten in verband met opvoering productiviteit, 01.102
    - Stukken betreffende goedkeuring van begrotingen van en het verlenen van subsidie aan de Contactgroep Opvoering Productiviteit., 1951-1954; 56; 1 pak
    - Stukken betreffende de overschrijving van technical assistance fondsen van de begroting van het Ministerie van Financiën naar die van het Ministerie van Economische Zaken., 1951-1954; 57; 1 omslag
    - Stukken betreffende vaststelling van tarieven van organisatiebureaus voor werkzaamheden in het kader van de productiviteitsbevordering., 1954-1971; 58; 1 omslag
    - Stukken betreffende betaling van contributie aan het Europese Productiviteits Agentschap., 1956-1959; 59; 1 pak
    - Staten van verstrekte subsidies voor de financiering van projecten in het kader van de productiviteitsbevordering., 1962-1963; 60; 1 omslag
    - Stukken betreffende subsidieverlening ten behoeve van productiviteitsbevordering en structuuronderzoeken., 1963-1971; 61; 1 omslag
- KABINET, 01.21
  - Stukken betreffende totstandkoming van de personele begroting voor 1958 van de Afdeling Kabinet., 1957; 62; 1 omslag
- ALGEMENE ECONOMISCHE POLITIEK, 01.22
  - Stukken betreffende totstandkoming van de personele begroting voor 1958 van de Directie Algemene Economische Politiek., 1957; 63; 1 omslag
- ACCOUNTANTSDIENST, 01.23
  - Rapporten inzake de controle op de financiële verantwoording van de Accountantsdienst van het ministerie over de dienstjaren 1949-1956., 1951-1958; 64; 1 omslag
  - Stukken betreffende kennisneming van de stand van zaken met betrekking tot onderzoeken van de Accountantsdienst van het ministerie en het voorstellen aan deze dienst om ook gegevens over de kosten van de onderzoeken beschikbaar te stellen., 1954-1957; 65; 1 omslag
  - Stukken betreffende totstandkoming van begrotingen van de Accountantsdienst van het ministerie., 1954-1957; 66; 1 omslag
- PERSDIENST, 01.24
  - Stukken betreffende totstandkoming van begrotingen van de Persdienst., 1956-1957; 67; 1 omslag
- ADMINISTRATIEVE ZAKEN, 01.25
  - Stukken betreffende totstandkoming van de personele begroting voor 1958 van de Directie voor Administratieve Zaken., 1957; 68; 1 omslag
  - Comptabiliteit, 01.252
    - Kwartaalverslagen inzake de werkzaamheden van de Afdeling Comptabiliteit., 1957-1961; 69; 1 pak
  - Materiaal en Huishoudelijke Dienst, 01.253
    - Stukken betreffende totstandkoming van begrotingen van de Afdeling Materiaal en Huishoudelijke Dienst., 1951-1957; 70; 1 omslag
  - Centrale Personeels Afdeling, 01.254
    - Stukken betreffende totstandkoming en herziening van begrotingen van de Centrale Personeels Afdeling., 1950-1957; 71; 1 omslag
- REGERINGSCOMMISSARIAAT VOOR HET ECONOMISCHE EN MILITAIRE HULPPROGRAMMA, 01.31
  - Stukken betreffende totstandkoming en wijziging van begrotingen van het Bureau van de Regeringscommissaris voor het Economische en Militaire Hulpprogramma., 1950-1953; 72; 1 omslag
  - Stukken betreffende totstandkoming van de wet waarbij de taak van het Regeringscommissariaat voor het Economische en Militaire Hulpprogramma wordt overgedragen van het Departement van Economische Zaken aan het Departement van Buitenlandse Zaken., 1952-1954; 73; 1 omslag
- WETGEVING EN ANDERE JURIDISCHE AANGELEGENHEDEN (BUREAU INTERNATIONAL DES BREVETS) INDUSTRIEEL EIGENDOM, 02.10
  - Stukken betreffende het betalen van contributie aan en controle op het financieel beheer van het Institut International des Brevets (Internationaal Octrooibureau) en regeling van de financiële verhouding tussen voornoemde instelling en de Octrooiraad., 1949-1969; 74; 1 pak
  - Stukken betreffende totstandkoming van de begroting van de Directie Wetgeving en andere Juridische Aangelegenheden voor 1958., 1957; 75; 1 omslag
  - Stukken betreffende aankoop en het uitgeven in erfpacht van grond ten behoeve van de bouw van een pand voor het Institut International des Brevets en het verlenen van medewerking aan de financiering van voornoemde bouw., 1962-1963; 76; 1 pak
- OCTROOIRAAD, 02.20
  - Stukken betreffende bezuiniging op en totstandkoming en wijziging van begrotingen van het Bureau voor de Industriële Eigendom (Octrooiraad en Merkenbureau)., 1950-1959; 77; 1 omslag
  - Stukken betreffende afwijzing van het voorstel van het Ministerie van Financiën om de kosten voor de instandhouding van vijandelijke octrooien en merken ten laste te laten komen van Hoofdstuk X van de rijksbegroting., 1954-1955; 78; 1 omslag
  - Stukken betreffende verzending van een memorandum inzake de financiële resultaten van de Octrooiraad aan de staatssecretaris, het hoofd van de Directie Wetgeving en andere Juridische Aangelegenheden en de voorzitter van de Octrooiraad, met het verzoek om commentaar., 1960; 79; 1 omslag
- RIJKSBEROEPSCOMMISSIE, 02.30
  - Stukken betreffende vaststelling en wijziging van begrotingen van Rijksberoepscommissies inzake vorderingswetten en instelling en overdracht aan het Ministerie van Financiën van het secretariatenbureau voor administratief-juridische colleges., 1949-1953; 80; 1 omslag
- HANDEL EN NIJVERHEID, 03.10
  - Stukken betreffende totstandkoming van begrotingen van het Directoraat-Generaal voor Handel en Nijverheid., 1955-1957; 81; 1 omslag
- INDUSTRIE EN GROOTHANDEL, 03.21
  - Stukken betreffende afwijzing van de subsidieaanvraag van de Koninklijke Nederlandse Vereniging tot het houden van Jaarbeurzen in Nederland., 1950-1951; 82; 1 omslag
    Deels archief van het Directoraat-Generaal voor Handel en Nijverheid.
  - Stukken betreffende het bijdragen aan een subsidie van het Ministerie van Maatschappelijk Werk aan de Nederlandse Huishoudraad., 1953-1954; 83; 1 omslag
  - Stukken betreffende het verstrekken van het advies aan de secretaris-generaal om begrotingsposten van contributies aan enkele internationale organisaties op te nemen onder het Directoraat-Generaal van Handel en Nijverheid., 1959-1960; 84; 1 omslag
- RIJKSBUREAUS, 03.225
  - Stukken betreffende totstandkoming van een overeenkomst tussen de Staat der Nederlanden en de Bond van Automobiel- en Garagebedrijven inzake restitutie van inleggelden aan ingeschrevenen bij het voormalig Rijksbureau voor Rubber., 1947-1953; 85; 1 omslag
  - Stukken betreffende herziening van de begroting voor 1951 van de Rijksbureaus., 86; 1 omslag
- ALGEMEEN GEMACHTIGDE VOOR DE IN BESLAG GENOMEN GOEDEREN, 03.235
  - Stukken betreffende wijziging van de begrotingen van de Ministeries van Financiën en van Economische Zaken in verband met de overdracht van de dienst van de Algemeen Gemachtigde voor de in beslag genomen goederen van laatstgenoemd aan eerstgenoemd ministerie., 1954-1955; 87; 1 omslag
- ORDENINGSVRAAGSTUKKEN EN SOCIAAL ECONOMISCHE RAAD, 03.305
  - Stukken betreffende controle op het financieel beheer van de Sociaal Economische Raad., 1951-1954; 88; 1 omslag
  - Stukken betreffende subsidiëring van prijzen-vergelijkende onderzoeken gehouden door het Consumenten Contact Orgaan, de Nederlandse Consumentenbond en de Nederlandse Huishoudraad., 1964; 89; 1 omslag
- CIVIELE VERDEDIGINGSVOORBEREIDING, 03.405
  - Stukken betreffende controle op de realisatie van civiele verdedigingsuitgaven., 1962; 90; 1 omslag
  - Stukken betreffende het geven van aanwijzingen voor de financiële administratie van de distributiediensten., 1963-1967; 91; 1 omslag
- MIDDENSTAND EN BORGSTELLINGSFONDSEN, 04.105
  - Stukken betreffende subsidiëring en controle op het financieel beheer van het Economisch Instituut voor de Middenstand., 1948-1954; 92; 1 pak
  - Stukken betreffende subsidiëring van en controle op het financieel beheer van borgstellingsfondsen., 1949-1958; 93; 1 pak
  - Stukken betreffende subsidiëring en controle op het financieel beheer van het Centraal Orgaan voor het Scheppend Ambacht., 1949-1972; 94; 1 pak
  - Stukken betreffende verhoging van het maximum van de garantie door provincie, gemeente en kamer van koophandel aan de borgstellingsfondsen gegeven., 1950-1952; 95; 1 omslag
  - Stukken betreffende controle door de Accountantsdienst op verlening van middenstandskrediet en renteberekening door de Nederlandse Middenstandsbank N.V. bij het declareren van op verleende kredieten geleden verliezen., 1950-1953; 96; 1 omslag
  - Stukken betreffende verhoging van begrotingsposten voor uitgaven voortvloeiende uit garanties voor aan middenstandsbedrijven verleende kredieten., 1950; 97; 1 omslag
  - Advies aan de directeur-generaal voor de Middenstand inzake verdeling van het vermogen bij opheffing van de provinciale Kamer van Koophandel te Amsterdam., 1952; 98; 1 stuk
  - Stukken betreffende de bespreking met de directie van de Nederlandse Middenstandsbank N.V. inzake de behandeling van de credieten onder staatsgarantie., 1954-1956; 99; 1 omslag
  - Stukken betreffende totstandkoming en wijziging van begrotingen van het Directoraat-Generaal voor de Middenstand., 1955-1957; 100; 1 omslag
  - Stukken betreffende regeling van de liquiditeitsgarantie ten behoeve van de Nederlandsche Middenstandsbank., 1955-1960; 101; 1 omslag
  - Stukken betreffende herziening van de subsidieregeling ten behoeve van branche-waarborgfondsen., 1955-1961; 102; 1 pak
  - Staten van verstrekte kredieten in het kader van de ECA-hotelfinanciering., 1956-1968; 103; 1 omslag
  - Stukken betreffende instemming met een wijziging van de contributieregeling ten behoeve van toeristische propaganda door de OEES-landen in de Verenigde Staten van Amerika., 1959-1960; 104; 1 omslag
  - Nota's inzake de beroepsmogelijkheid bij gegarandeerde middenstandskredieten., 1959-1960; 105; 1 omslag
  - Stukken betreffende subsidieverlening aan het Economisch Instituut voor het Midden- en Kleinbedrijf en het Economisch Bureau voor het Wegvervoer., 1963-1964; 106; 1 omslag
  - Stukken betreffende dekking van een aan de Nederlandse Middenstandsbank vergoed verlies in verband met het verstrekken van een krediet aan een persoon die niet in het bezit was van de noodzakelijke vakdiploma's., 1963-1964; 107; 1 omslag
  - Stukken betreffende het doorberekenen van vacatiegelden van gecommitteerden van het Ministerie van Economische Zaken bij examens voor het vestigings- en middenstandsdiploma., 1964-1972; 108; 1 omslag
  - Stukken betreffende subsidiëring van individuele bedrijfseconomische voorlichting door het Nederlands Katholiek Ondernemers Verbond., 1967; 109; 1 omslag
  - Stukken betreffende het overnemen van de accountantsonderzoeken met betrekking tot gegarandeerde middenstandskredieten van de Accountantsdienst van het ministerie door die van de Nederlandse Middenstandsbank., 1968-1969; 110; 1 omslag
  - Stukken betreffende totstandkoming en uitvoering van een afvloeiingsregeling voor het personeel van de Algemene Vereniging voor Vreemdelingenverkeer., 1969-1973; 111; 1 omslag
  - Stukken betreffende gegarandeerde kredietverlening aan het midden- en kleinbedrijf., 1971-1973; 112; 1 omslag
  - Stukken betreffende vergoeding van door de Nederlandse Bakkerij Stichting gemaakte kosten voor het uitbrengen van advies aan de Nederlandse Middenstandsbank in verband met de behandeling van aanvragen voor middenstandskrediet onder staatsgarantie., 1972-1973; 113; 1 omslag
- IJKWEZEN EN IJKKRINGEN, 04.205
  - Stukken betreffende controle op het financieel beheer van het IJkkantoor Arnhem., 1950-1952; 114; 1 omslag
  - Stukken betreffende totstandkoming en wijziging van begrotingen van de Dienst voor het IJkwezen., 1951-1958; 115; 1 omslag
  - Stukken betreffende verbetering van de rentabiliteit van het IJkwezen., 1952-1958; 116; 1 omslag
- INDUSTRIALISATIE, 05.105
  - Stukken betreffende vaststelling en verlening van subsidie aan de Centrale Organisatie T.N.O. ten behoeve van researchwerkzaamheden van de Stichting Bijzonder Vlas- en Linnenonderzoek., 1952-1953; 117; 1 omslag
    Deels archief van het Directoraat-Generaal voor de Industrialisatie.
  - Stukken betreffende uitgaven in het belang van de ontwikkeling van technische procédés en apparaturen., 1952-1953; 118; 1 omslag
  - Stukken betreffende regelingen met betrekking tot het verlenen van rijksbijdragen ter bevordering van regionale industrialisatie en uitvoering van ontwikkelingsplannen., 1952-1973; 119; 1 omslag
  - Stukken betreffende subsidiëring van het het Centraal Instituut voor Industrieontwikkeling en doorberekening van kosten van onderzoekingen door dit instituut., 1953-1967; 120; 1 omslag
  - Stukken betreffende totstandkoming van begrotingen van het Directoraat-Generaal voor de Industrialisatie., 1954-1959; 121; 1 omslag
  - Stukken betreffende verhoging van de aan de Economisch Technologische Instituten te verstrekken subsidies., 1954-1963; 122; 1 omslag
  - Stukken betreffende toepassing van artikel 162 Wetboek van Strafvordering, houdende de verplichting voor ambtenaren om indien zij kennis hebben van strafbare feiten hiervan aangifte te doen, in verband met fraude bij de stichtingen Instituut voor Industriële Vormgeving en het Nederlands Diamant Speurwerk Centrum., 1958-1960; 123; 1 omslag